臺灣彰化地方法院交通事件裁定　　　　 94年度交聲字第181號
移送機關即
原處分機關　　交通部公路總局台中區監理所彰化監理站
受 處 分人
即 異 議人　　甲○○
上列處分人因違反道路交通管理處罰條例案件，對於交通部公
路總局臺中區監理所彰化監理站民國94年3月21日所為之裁決（
彰監五字第裁64-E00000000號裁決書），聲明異議，本院裁定
如下：
    主  文
原處分撤銷。
    理  由
一、按逕行舉發者，應按已查明之資料填註車牌號碼、車輛種類
    、車主姓名或地址，並於通知單上方空白處加註逕行舉發之
    文字後，由舉發機關送達被通知人。又逕行舉發違反道路交
    通管理事件，經汽車所有人依通知單之應到案日期前到案，
    並告知違規駕駛人姓名、身分證統一編號及住址者，處罰機
    關應即另行通知違規駕駛人到案依法處理；逾應到案日期，
    處罰機關應依道路交通管理處罰條例第85條第3項規定處罰
    該汽車所有人。又違反道路交通管理事件，行為人認為舉發
    之事實與違規情形相符者，得於接獲通知單後，親自或委託
    他人持該通知單，不經裁決向指定之處所，逕依裁罰基準執
    行並繳納罰鍰結案。違反道路交通管理事件統一裁罰基準及
    處理細則（下稱處理細則）第11條第1項第3款、第24條、第
    48條第1項分別定有明文。揆諸上開處理細則之規定，無非
    在使逕行舉發之違規人（受處分人）得以釐清責任歸屬及得
    以在處罰標準限期內自動繳納罰款。是以受處分人自應先接
    獲舉發違反道路交通管理事件通知單之通知，其始能知悉應
    到案日期，否則受處分人即無從知悉應到案日期，主管機關
    未經合法送達逕行裁決，其裁決程序即屬不適法。
二、本件受處分人甲○○聲明異議意旨略以：事發後從未收到違
    規通知單，收到裁決處分時卻已遭加倍處罰，為此不服而聲
    明異議等語。
三、查本件受處分人甲○○，其所有之車號TCJ-090號輕型機車
    ，於91年9月28日14時23分許，在新竹市○○路設有禁止停
    車標誌之處所停車，而經新竹市警察局交通隊逕行舉發等情
    ，有新竹市警察局舉發違反道路交通管理事件通知書（通知
    聯：竹市警交字第E00000000號）在卷可稽。按處理違反道
    路交通管理事件，有關文書之程序，依行政程序法之規定；
    而送達應向受送達人之住居所、事務所為之，處理細則第5
    條與行政程序法第72條第1項皆有明定。經查：上述舉發通
    知單於91年12月10日，以寄存送達之方式，送達「彰化縣福
    興鄉○○村○○路○段722巷81號」，此有新竹市警察局交通
    隊送達證書可資參佐。惟查受處分人自86年12月30日起，其
    戶籍已遷入「彰化縣和美鎮鎮○里鎮○路5號」，此有其個
    人基本資料查詢結果附卷足憑。上述舉發通知聯既未寄達受
    處分人之住所地，送達程序即不合法，受處分人辯稱其未收
    到舉發通知單等情，應屬有據。本件原處分機關未予詳查，
    即逕予裁決，裁決程序不合法定程序，從而原處分應予撤銷
    ，發回原處分機關，由原處分機關重新送達後，再依法處理
    。
據上論斷，應依道路交通管理處罰條例第87條第2項、道路交通
案件處理辦法第20條，裁定如主文。
中　　華　　民　　國　　94　　年　　5 　　月　　31　　日
　　　　　　　　　交通法庭            法　官　黃玉齡
以上正本證明與原本無異。
如不服本裁定應於送達後5日內向本院提出抗告狀
中　　華　　民　　國　　94　　年　　5 　　月　　31　　日
                                      書記官  林怡吟
